Inventaris van de archiefbescheiden van het Ministerie van Economische Zaken betreffende de Verenigde Bedrijven Nederhorst BV (Nederhorst United), (1969-) 1975 - 1985 (1986)
Nationaal Archief, Den Haag
Ministerie van Economische Zaken: Verenigde Bedrijven Nederhorst BV
Nederhorst
1969-1986
merendeel 1975-1985
E24103
4.50 meter; 338 inventarisnummers.
Normale geschreven, getypte en gedrukte documenten, geen bijzondere handschriften.
Nationaal Archief, Den Haag
Ministerie van Economische Zaken / Directoraat-generaal voor Industrie / Regeringswaarnemer dr. G. van der Wal / Commissie van Toezicht Nederhorst
Archiefbescheiden, afkomstig uit de archieven van het Directoraat-generaal voor Industrie, van de Regeringswaarnemer dr. G. van der Wal en van de Commissie van Toezicht Nederhorst. De archiefbescheiden lopen over de periode waarin zich de steunverlening van de Staat aan de Verenigde Bedrijven Nederhorst afspeelde. De inhoud omvat stukken betreffende de organisatie van VBN, de liquiditeitsondersteuning, een Sociaal Plan voor Nederhorst Staal, Stichting Personeelsdienst Merwede, de oprichting van de gezamenlijke bouwonderneming OGEM-Nederhorst Bouw BV, de commissie van onderzoek OGEM-Nederhorst Bouw en een onderzoek van de Algemene Rekenkamer naar de steunverlening. Verder bevat het archief stukken van direct gerelateerde divisies en/of deelnemingen zoals Mercon Steel, Nellen Machinefabriek, Montinex-Holvrieka, UDEC BV en NEBIG.
Archiefvorming
Geschiedenis van het archiefbeheer
Het Nederhorst concern bestond in 1975 uit de houdstermaatschappij Verenigde Bedrijven Nederhorst NV (VBN) die de aandelen bezat van onder andere zeven subhoudster-maatschappijen, waarvan vier in de bouwsector, één in de betonsector en twee in de staalsector. Verder bezat VBN de aandelen van een subhoudstermaatschappij te Curaçao alsmede aandelen in een tweetal joint ventures en belangen in enige andere ondernemingen. In Nederland waren op dat moment 9800 personeelsleden werkzaam bij het concern.
In maart 1975 wendde de directie van VBN zich tot de minister van Economische Zaken met een verzoek om liquiditeitsondersteuning. Het verzoek werd beschouwd als dat van een gezonde bouwonderneming van grote naam die bij een tweetal staaldivisies moeilijkheden ondervond welke bij het departement bekend waren.
De steunverlening is er tot september 1975 op gericht geweest de problemen in de staaldivisies op te lossen, dan wel beïnvloeding van de bouwdivisies door deze problemen tegen te gaan. Een voorwaarde die de minister van Economische Zaken aan de verlening van financiële faciliteiten aan VBN verbond, was de aanstelling van een regeringswaarnemer. Deze moest, met informatie uit de eerste hand, de minister adviseren over oplossingen voor de problemen bij Nederhorst.
De reddingsoperatie was een samenwerkingsverband tussen de staat en het OGEM-concern. De besprekingen tussen OGEM-bestuurders en de departementale diensten van economische zaken en/of financiën lopen echter steeds opnieuw op cruciale onderdelen vast. Uiteindelijk werd er drie jaar gepraat tussen OGEM en de Staat over de tenuitvoerlegging van de beginselovereenkomst inzake de samenwerking tussen de OGEM- en de Nederhorst-bouwbedrijven. Intussen moest toch iets van een initiatief genomen worden om de Nederhorst-bouwpoot van de ondergang te redden. Daarom werd op voorhand een nieuwe vennootschap opgericht onder de naam ONB (OGEM Nederhorst Bouw). Deze vennootschap is in feite al die jaren een lege BV gebleven.
Eind oktober 1975 was aan Nederhorst uitstel van betaling verleend. Begin november stuurde OGEM aan minister Lubbers een rapport over de problemen bij Nederhorst en de mogelijke oplossingen.
OGEM zette grote vraagtekens bij de gezondheid van de bouwdivisies van het concern.
Van oktober 1975 tot februari 1979 had OGEM het management van de bouwbedrijven in handen en had geen belang bij een gunstig bedrijfsresultaat. Wel kon OGEM zonder risico gebruik maken van de technische kennis, het vakkundige personeel en de relaties van Nederhorst.
De intentieverklaringen tussen de Staat en OGEM waren niet waterdicht. Pogingen om tot concrete afspraken te komen liepen op niets uit. Eind 1978 kwam de Staat met de rug tegen de muur te staan.
OGEM schoof de beslissingen steeds naar de toekomst. In wezen ontbrak tussen de partijen de vertrouwensbasis.
In februari 1979 kwam aan de samenwerking een einde. Daarna heeft de Staat nog gewerkt aan een ordentelijke overdracht van Nederhorstbedrijven of delen daarvan aan andere ondernemingen. Het was de Hollandse Betongroep, vóór het begin van de onderhandelingen met OGEM nog als onderhandelingspartner buiten de deur gezet, die te hulp werd geroepen om althans een deel van Nederhorst-bouwgroep te redden. Daarvoor bleef geld nodig. Het heeft de Staat uiteindelijk 533,2 miljoen gulden gekost. Nederhorst werd uiteindelijk op 19 februari 1980 failliet verklaard, korte tijd later (1982) gevolgd door OGEM.
In het rapport van 21 september 1984 van de Algemene Rekenkamer over de steunverlening aan Nederhorst wordt het falen van de overheid aan het licht gebracht (Kamerstukken 18661):
het onverantwoord beheren van gemeenschapsgelden
het ontbreken van schriftelijke rapportage van de regeringswaarnemer
het niet contractueel vastleggen van de rechten en plichten van de betrokken partijen
onvoldoende rapportage door de Nationale Investeringsbank
gebrek aan kennis op juridisch en bedrijfseconomisch gebied bij Economische Zaken
onvoldoende toezicht op de besteding van 600 miljoen gulden steunverlening.
In 1986 heeft het Ministerie van Economische Zaken archiefbescheiden verzameld uit een aantal verschillende archieven van dit Ministerie, met als doel het bijeenbrengen van relevante informatie omtrent de rol van de rijksoverheid bij de ondergang van de VBN. De archiefbescheiden waren afkomstig uit de archieven van het Directoraat-generaal voor Industrie, van de Regeringswaarnemer en van de Commissie van Toezicht Nederhorst. De archiefbescheiden lopen over de periode 1975-1985, de periode waarin zich de steunverlening van de Staat aan de VBN afspeelde. Het Ministerie van Economische Zaken heeft deze verzameling bescheiden in eerste instantie min of meer thematisch toegankelijk gemaakt.
De verwerving van het archief
Het archief is krachtens bepalingen van de Archiefwet overgebracht.
Inhoud en structuur van het archief
16.06; 2.06
Aanwijzingen voor de gebruiker
Openbaarheidsbeperkingen
Volledig openbaar.
Materiële beperkingen
Aanvraaginstructie
Openbare archiefstukken kunnen online worden aangevraagd en gereserveerd. U kunt dit ook via de terminals in de studiezaal van het Nationaal Archief doen. Om te kunnen reserveren dient u de volgende stappen te volgen:
U maakt een profiel aan op www.gahetna.nl, en logt vervolgens in
Via de archiefinventaris (alleen de beschrijvingen met rode nummers) selecteert u het gewenste archiefstuk door op de knop 'Reserveren' te klikken
In het volgende scherm geeft u aan op welke dag u het archiefstuk wilt inzien
Indien u zich bevindt in de studiezaal en een tafelnummer heeft ontvangen kunt u dit nummer vermelden. Als u geen tafelnummer heeft kunt u tafelnummer 777 laten staan
Vervolgens bevestigt u uw reservering door deze te versturen.
Verwant materiaal
Beschikbaarheid van kopieën
Beschrijving van de series en archiefbestanddelen
- ORGANISATIE VBN, A.
  - RAAD VAN COMMISSARISSEN, A.1
    - Persbericht van VBN betreffende de benoeming van commissarissen, kopie., 1976; 2; 1 stuk
    - Stukken betreffende de verklaring van geen bezwaar tegen de benoeming van mr. H. Smulders als adviseur van de Raad van Commissarissen., 1979; 3; 1 omslag
    - Stukken betreffende de terugtreding van de Raad van Commissarissen., 1980; 4; 1 omslag
  - AANDEELHOUDERS- EN CREDITEURENVERGADERINGEN, A.2
    - Stukken betreffende de aandeelhoudersvergaderingen van 10 december 1975, 28 mei 1976 en 24 december 1976., 1975 - 1976; 5; 1 omslag
    - Krantenartikelen naar aanleiding van aandeelhoudersvergaderingen., 1975 - 1976; 6; 1 omslag
    - Stukken betreffende de medewerking van Pakhoed Holding NV aan het bestuursbeleid zoals gepresenteerd tijdens de aandeelhoudersvergadering van 10 december 1975, alsmede de fiscale waardering van haar aandelenpakket in VBN., 1975 - 1981; 7; 1 omslag
    - Stukken betreffende de verslagen van de bewindvoerders uit te brengen in vergaderingen van crediteuren., 1976 - 1979; 8; 1 omslag
  - FINANCIËN, A.3
    - Uitgave van banken getiteld 'Prospectus 1973. Uitgifte van 250.000 gewone aandelen en nominaal f 20.000.000,-- 71/2 pct. Beperkt achtergestelde in gewone aandelen converteerbare obligaties', gedrukt., 9; 1 omslag
    - Accountantsrapport betreffende de voorlopige jaarrekening 1975 van Koninklijke Nederhorst Bouw BV (KNB)., 1976; 10; 1 omslag
  - VERSLAGEN EN PUBLICATIES, A.4
    - Uitgave nr. 1 van VBN getiteld 'Nederhorst Review'., 1975; 11; 1 deel
    - Jaarrekening 1974, concept., 1975; 12; 1 omslag
    - Ingekomen brief met bijlagen van VBN houdende de jaarrekening 1974., 1975; 13; 1 omslag
    - Jaarverslag 1974, gedrukt., 1975; 14; 1 omslag
    - Stukken betreffende het slotbericht van de vereffenaars omtrent de afwikkeling van zaken der Verenigde Bedrijven Nederhorst NV in liquidatie., 1980; 15; 1 omslag
  - PERSONEEL, A.5
    - Ingekomen brief en doorslag van de uitgaande brief betreffende de aanstelling van R.F. van Heusden als voorzitter van de Raad van Bestuur., 1975; 16; 1 omslag
    - Stukken betreffende de ontslagregeling van A.M. Schreuders, voorzitter van de Raad van Bestuur., 1975; 17; 1 omslag
    - Persbericht met bijlage van VBN betreffende het eervol ontslag van drs. C. van Rijn en de benoeming van mr. E.P.M.W. Domsdorf tot lid van de Raad van Bestuur, kopieën., 1976; 18; 1 omslag
    - Brief van R.F. van Heusden aan de voorzitter van de Raad van Commissarissen inzake de aanpassing van zijn financiële vergoeding, kopie., 1977; 19; 1 stuk
    - Stukken betreffende de honorering van de Raad van Bestuur, de Raad van Commissarissen en de regeringswaarnemer., 1978; 20; 1 omslag
    - Ingekomen brief van R.F. van Heusden houdende de mededeling dat deze bij een conflict tussen VBN en OGEM de functie van vereffenaar zal neerleggen., 1978; 21; 1 stuk
    - Stukken betreffende de beëindiging van de functie van vereffenaars door R.F. van Heusden en mr. E.P.M.W. Domsdorf., 1980; 22; 1 omslag
    - Stukken betreffende de beëindiging van de functies bewindvoerder en curator van ir. H. Oosterhuis., 1982; 23; 1 omslag
  - TITELONDERZOEK, A.6
    - Stukken betreffende het titelonderzoek naar de VBN-bedrijven en deelnemingen., 1977 - 1978; 24-26; 3 pakken
      - 1977 sep. 27 - 1978 apr. 7, 24
      - 1978 apr. 10 - aug. 24, 25
      - 1978 sep. 1 - nov. 23, 26
  - DIVERSEN, A.7
    - Statuten van Spoorijzer BV te Gouda, kopie., 1972; 28; 1 omslag
    - Statuten van Verenigde Bedrijven Nederhorst (Nederhorst United) NV te Gouda., (1973); 27; 1 omslag
    - Stukken betreffende besprekingen alsmede overzichten inzake de stand van zaken met betrekking tot de VBN-problematiek., 1975 - 1976; 1; 1 pak
    - Stukken betreffende klachten van derden inzake oneerlijke concurrentie naar aanleiding van de steunverlening., 1975 - 1976; 29; 1 omslag
    - Stukken betreffende de opstelling van het hoofd van het District Midden voor A.C.W. t.a.v. de gunning van de bouw van een zwembad annex sporthal te Gouda aan VBN., 1975 - 1976; 30; 1 omslag
    - Stukken betreffende verzoeken om behoud van werkgelegenheid., 1975 - 1979; 35; 1 omslag
    - Stukken betreffende verzoeken om garanties voor de nakoming van verplichtingen door VBN naar aanleiding van de surseance van betaling., 1975 - 1979; 36; 1 omslag
    - Statutenwijziging van Spoorijzer BV te Gouda, genaamd Handelmaatschappij Nederspoor BV, kopie., 1976; 31; 1 stuk
    - Stukken betreffende het rapport 'Nederhorst, de financiële verslaglegging en de gekozen oplossingen voor het Nederhorst concern' van A. Stemerding en H. Verbeek., 1976; 32; 1 omslag
    - Ingekomen brief met bijlagen van VBN betreffende de verkoop van Polyzathe BV aan Blauwhoed BV en I.M.L.O. BV., 1977; 37; 1 omslag
    - Rapport van het Gewestelijk Arbeidsbureau Gorinchem betreffende de ontwikkelingen m.b.t. het personeel van de ex Nederhorst-bedrijven in het rayon Gorinchem., 1978; 33; 1 omslag
    - Ingekomen brief van VBN houdende het verzoek aan de EZ-vertegenwoordiger in de Provinciale Planologische Commissie Zuid-Holland om te bevorderen dat het bouwproject Wilma/Dura snel wordt behandeld in de eerstvolgende vergadering., 1978; 34; 1 stuk
    - Memorandum met bijlage van Nederhorst Beheer BV betreffende het boek "Uitvaart van Nederhorst", bijlage., 1979; 38; 1 omslag
    - Nota houdende het verzoek om het predikaat "Koninklijke" weer toe te kennen aan de Ned. Mij. Van Havenwerken NV, kopie., 1979; 39; 1 stuk
- HERFINANCIERING VAN VBN VAN f 100 MILJOEN, B.
  - ALGEMEEN, B.1
    - Stukken betreffende de totstandkoming van de brief aan VBN d.d. 23 mei 1975 houdende een herfinanciering van f 100 miljoen., 40; 1 omslag
      * De nota's d.d. 21 april en 22 mei 1975, alsmede de brief van 27 mei 1975, zijn slechts in kopie aangetroffen.
      * Zie ook kamervraag nr. V 75-87.
    - Stukken betreffende het onderzoek van de NV Noordelijke Ontwikkelingsmaatschappij naar een oplossing van de Noordelijke Nederhorst-bedrijven., 1975 - 1976; 43; 1 omslag
    - Stukken betreffende persberichten, tijdschrift- en krantenartikelen., 1975 - 1976; 44; 1 omslag
    - Stukken betreffende de behandeling in de Tweede Kamer der Staten-Generaal., 1975 - 1977; 41; 1 omslag
      Zie ook kamervragen nrs. V75-157 en V77-31.
    - Stukken betreffende het overleg met de Industriebonden en de Unie van Beambten., 1976; 42; 1 omslag
  - VOORWAARDEN EN MAATREGELEN TER UITVOERING, B.2
    - Werkgroep Nederhorst, B.2.1
      - Stukken betreffende de taakomschrijving van de Werkgroep Nederhorst., 1975; 46; 1 omslag
      - Stukken betreffende de instelling en benoemingen van de leden van de Werkgroep Nederhorst., 1975 - 1976; 45; 1 omslag
      - Stukken betreffende de vergaderingen van de Werkgroep Nederhorst., 1975 - 1976; 47; 1 omslag
        Zie voor de verslagen van de eerste twee vergaderingen de inventarisnummers 52 en 55.
    - Benoeming regeringswaarnemer, B.2.2
      - Stukken betreffende de benoeming van dr. G. van der Wal tot regeringswaarnemer., 1975; 48; 1 omslag
      - Stukken betreffende de ontheffing van dr. G. van der Wal van zijn taak als regeringswaarnemer., 1979 - 1980; 49; 1 omslag
    - Beschikbaarstelling onderzoekresultaat organisatiebureau McKinsy & Company, B.2.3
      - Rapport met bijlagen van het organisatiebureau McKinsey & Company getiteld 'Rebuilding to a position of strength, Nederhorst United NV'., 1975; 50; 1 omslag
    - Plaatsing aandelen Nederhorst Staal BV, Montinex BV en Montinex-Holvrieka BV in een trustverband, B.2.4
      - Stukken betreffende de totstandkoming van de trustakte d.d. 11 september 1975 houdende de onderbrenging van de aandelen van Nederhorst Staal BV, Montinex BV en Montinex Holvrieka BV., 51; 1 omslag
        De brieven d.d. 29 juli en 11 augustus zijn slechts in kopie aangetroffen.
    - Overleg werkgroep, VBN, McKinsey en overige betrokken bedrijven en instanties, B.2.5
      - Stukken betreffende het overleg tussen de Werkgroep Nederhorst, VBN, organisatiebureau McKinsey & Company en overige betrokken bedrijven en instanties., 1975; 52; 1 pak
    - Interimverslag regeringswaarnemer, B.2.6
      - Stukken betreffende het interim-verslag van de regeringswaarnemer houdende het advies om OGEM te laten onderzoeken of samenwerking met VBN mogelijk is., 1975; 53; 1 omslag
        Brief d.d. 12 september 1975 is slechts in kopie aangetroffen.
      - Stukken betreffende het VBN-onderzoek naar Groep 4 (Nederhorst Staal BV en Montinex-Holvrieka BV), 1975; 54; 1 pak
    - Besluit regering 27 oktober 1975, B.2.7
      - Stukken betreffende de totstandkoming van en het overleg inzake het advies van OGEM, houdende surseance van betaling voor o.a. Nederhorst Staal BV, Montinex-Holvrieka BV, alsmede de overname door OGEM van de bouw- en betondivisies en de Antilliaanse belangen., 1975; 55; 1 omslag
        Notitie d.d. 8 oktober alsmede het verslag d.d. 11 oktober 1975 zijn slechts in kopie aangetroffen. Zie ook inventarisnummer 172.
      - Stukken betreffende de totstandkoming van het besluit van de regering houdende de medewerking aan de oprichting van een nieuwe bouwonderneming in samenwerking met OGEM, alsmede het aanvragen van surseance van betaling voor VBN Holding, Nederhorst Staal BV, Montinex-Holvrieka BV en NEBIG BV., 1975; 56; 1 pak
        Diverse stukken zijn slechts in kopie aangetroffen. Zie ook inventarisnummer 172.
- SURSEANCE VAN BETALING VOOR VBN HOLDING, NEDERHORST STAAL BV, MONTINEX-HOLVRIEKA BV EN NEBIG BV, C.
  - NEDERHORST STAAL BV, C.1
    - Organisatie, C.1.1
      - Sociaal Plan Nederhorst Staal, kopie., 1973; 60; 1 omslag
      - Ingekomen brief en telexen van Nederhorst Staal BV houdende verzoeken om regeling van diverse zaken i.v.m. de surseancesituatie., 1975; 57; 1 omslag
      - Verslag van de bewindvoerders in de voorlopige surseance van betaling van Nederhorst Staal BV, kopie., 1976; 58; 1 stuk
      - Brief van Handelmaatschappij Baas & Co. BV aan Nederhorst Staal BV, houdende een aanbod tot koop van onroerende goederen, kopie., 1976; 59; 1 stuk
    - Orders, C.1.2
      - Ingekomen brief met bijlage van Nederhorst Staal BV houdende een verzoek om informatie m.b.t. de financieringsmogelijkheden van het project Bridge Replacement Program in Indonesië., 1975; 61; 1 omslag
      - Brieven van de gemeente Rotterdam aan de minister van Sociale Zaken betreffende de bouw van een nieuwe Willemsverbinding, afschriften., 1976; 62; 1 omslag
    - Diversen, C.1.3
      - Stukken betreffende verzoeken om behoud van de werkgelegenheid., 1975 - 1976; 63; 1 omslag
        Brief d.d. 15 maart 1976 is slechts in kopie aangetroffen.
      - Stukken betreffende klachten van derden inzake oneerlijke concurrentie van VBN., 1975 - 1976; 64; 1 omslag
      - Persberichten, tijdschriften- en krantenartikelen inzake Nederhorst Staal BV., 1975 - 1977; 65; 1 omslag
    - Divisies/groepen/werkmaatschappijen en deelnemingen, C.1.4
      - Nederhorst Staal Constructie BV te Gorinchem en Nederhorst Staal Constructie Rotterdam BV te Rotterdam, C.1.4.1
        - Voortzetting Nederhorst Staal Constructie BV te Gorinchem door oprichting Mercon Steel Structures BV en overname Nederhorst Staal Constructie Rotterdam BV door Nellen Machinefabriek Constructiewerkplaats en Technisch Bureau BV en De Groot Zwijndrecht BV, C.1.4.1.1
          - Stukken betreffende het ingetrokken voorstel van de 'initiatiefgroep' (zes bedrijven uit de staalbouwbranche) inzake Nederhorst Staal BV., 1975; 66; 1 omslag
          - Stukken betreffende het voorstel inzake constructiebedrijven Nederhorst Staal van De Groot Zwijndrecht BV en Lubbers' Constructiewerkplaats en Machinefabriek Hollandia BV., 1975 -1976; 67; 1 pak
          - Stukken betreffende de reacties van vier bedrijven uit de initiatiefgroep op het voorstel inzake constructiebedrijven Nederhorst Staal., 1976; 68; 1 omslag
          - Stukken betreffende een overeenkomst inzake de voortzetting van Nederhorst Staal Constructie BV te Gorinchem en de overname van Nederhorst Staal Constructie BV te Rotterdam., 1976; 69-70; 2 pakken
            Het betreft hier een overeenkomst tussen ondermeer de minister van Sociale Zaken, De Groot Zwijndrecht BV en Nellen Machinefabriek Constructiewerkplaats.
            - 1976 mrt. 17 - juni 18, 69
            - 1976 juni 22 - okt. 25, 70
          - Ingekomen en minute van uitgaande brief aan De Groot Zwijndrecht BV betreffende de aanvaarding van de overeenkomst met Nellen BV., 1976; 71; 1 omslag
          - Stukken betreffende de totstandkoming van de notariële akten d.d. 26 oktober 1976, houdende de oprichting van Mercon BV, d.d. 28 oktober 1976 daarmee samenhangende overeenkomsten, d.d. 28 oktober 1976, houdende overdracht activa aan Nellen BV, d.d. 12 november 1976, houdende naamswijziging Mercon BV in Mercon Steel Structures BV., 72; 1 pak
          - Stukken betreffende de aanvaarding d.d. 28 oktober 1976 van de overeenkomst door Nellen BV., 73; 1 omslag
          - Stukken betreffende de aanvaarding d.d. 3 november 1976 van de overeenkomst door Merwede Constructie BV en Lubbers Staal BV., 74; 1 omslag
          - Ingekomen brief met bijlage van VBN houdende het verslag van de bespreking d.d. 11 oktober 1976 betreffende de afwikkeling van Nederhorst Staal Constructie Gorinchem en Rotterdam BV., 75; 1 omslag
          - Stukken betreffende het overleg op 25 mei, 8 en 30 september 1976 met de Tweede Kamer der Staten-Generaal., 76; 1 omslag
            Zie ook kamervraag nr. 76-116.
          - Nellen Machinefabriek Constructiewerkplaats en Technisch Bureau BV, C.1.4.1.1.1
            - Rapport met bijlagen inzake de jaarrekening over 1975., 1976; 77; 1 omslag
            - Stukken betreffende de voordracht van drs. O.C. Fischer als overheidscommissaris., 1976; 78; 1 omslag
            - Stukken betreffende de wijziging van de kredietofferte achtergestelde lening ad f 3,1 mln., 1977; 79; 1 omslag
            - Stukken betreffende het niet-gehonoreerde verzoek van Nellen BV aan Nederhorst Staal Constructie BV om geleden verliezen op werken van voor 1 november 1976 te vergoeden., 1977 - 1978; 80; 1 omslag
            - Folders van Nellen Kraanbouw BV., z.d.; 81; 1 omslag
          - Mercon Steel Structures BV, C.1.4.1.1.2
            - Financiële Aangelegenheden, C.1.4.1.1.2.1
              - Stukken betreffende de benoeming van Klynveld, Kraaijenhof & Co. als accountant, kopieën., 1976; 82; 1 omslag
              - Stukken betreffende de verlening van een renteloze lening ad f 4,8 mln. aan De Groot Zwijndrecht BV en Hollandia BV ten einde de financiële problematiek bij de vestiging van Mercon Steel Structures BV te verlichten., 1976; 83; 1 omslag
              - Stukken betreffende het verzoek om bemiddeling van De Groot Zwijndrecht BV om leveranciers van Mercon Steel Structures BV onder de kredietverzekering van de Nederlandse Credietverzekeringsmaatschappij te laten vallen., 1977; 84; 1 omslag
              - Stukken betreffende de jaarlijks te overleggen accountantsverklaringen door De Groot Zwijndrecht BV en Hollandia BV i.v.m. de te vermelden verliezen in de jaarverslagen, kopieën., 1978 - 1980; 85; 1 omslag
              - Stukken betreffende vragen van de Algemene Rekenkamer naar aanleiding van de steunverlening aan Mercon Steel Structures BV., 1980; 86; 1 omslag
            - Organisatie, C.1.4.1.1.2.2
              - Ingekomen brieven met bijlagen van VBN betreffende de mededeling van de Commissie voor Fusie-aangelegenheden van de SER, dat er geen aanleiding tot opmerkingen zijn bij de overdracht van de bedrijfsmiddelen van Nederhorst Staal Constructie BV Gorinchem aan Mercon BV., 1976; 87; 1 omslag
              - Stukken betreffende de handhaving door RSV van het kettingbeding op het terrein Merwede van Nederhorst Staal Constructie BV te Gorinchem (voormalige Bijkerwerf)., 1976 - 1977; 88; 1 omslag
              - Stukken betreffende de benoeming van commissarissen., 1976 - 1977; 90; 1 omslag
              - Verslag kennismakingsbijeenkomst 15 maart 1977 Raad van Commissarissen, kopie., 89; 1 stuk
              - Ingekomen brief met bijlagen van Mercon Steel Structures BV betreffende de verslaglegging over 1978., 1979; 91; 1 omslag
            - Orders, C.1.4.1.1.2.3
              - Stukken betreffende de afspraken met Rijkswaterstaat over staalconstructiewerken met betrekking tot het oplossen van de problemen bij Nederhorst Staal Constructie BV, maart., 1976; 92; 1 omslag
              - Stukken betreffende het verzoek om exportondersteuning t.b.v. het project Bandar Shahpour in Iran., 1977; 93; 1 omslag